# 日本母公司派遣人员指导工程建设发生的相关费用可不可以予以资本化？

提问人：加菲爱维尼 时间：2012-03-28 15:25:18
客户现在处于开办期，日本母公司派遣人员来指导公司的工程建设，相应发生的餐费、差旅费、房租、机票、住宿费和交通费什么的客户予以资本化，但是老板认为这些应该费用化。请问这个有具体的规定吗？

回答人：chenyiwei
这些支出不直接改变在建工程的状态，不属于为了使固定资产达到预定可使用状态所必需的、合理的支出。